臺灣桃園地方法院刑事判決　　　　　　　100年度易字第458號
公　訴　人　臺灣桃園地方法院檢察署檢察官
被　　　告　莊玉明
上列被告因竊盜案件，經檢察官提起公訴（100 年度偵字第5091
號），本院判決如下：
    主      文
莊玉明竊盜，處拘役拾日，如易科罰金，以新臺幣壹仟元折算
壹日。
    事      實
一、莊玉明於民國99年10月4 日起受僱於張永楨，其工作內容為
    翻修張永楨所有座落於桃園縣平鎮市○○街107 號之房屋，
    莊玉明需將張永楨所有之上開房屋鐵窗拆卸，嗣整修完畢後
    ，再行裝上。惟因工資問題雙方發生嫌隙，莊玉明竟意圖為
    自己不法之所有，於99年10月15日18時許，將張永楨所有已
    拆卸完成之上開房屋鐵窗4 面，載運回桃園縣平鎮市○○路
    ○○段205 巷6 號之住處而竊取得手，嗣經張永楨報警，為
    警於100 年1 月26日在莊玉明住處查獲遭竊之鐵窗4 面，始
    悉上情。
二、案經張永楨訴由桃園縣政府警察局平鎮分局報請臺灣桃園地
    方法院檢察署檢察官偵查起訴。
    理  由
壹、程序方面：
    按被告以外之人於審判外之陳述，雖不符刑事訴訟法第159
    條之1至第159條之4之規定，而經當事人於審判程序同意作
    為證據，法院審酌該言詞陳述或書面陳述作成時之情況，認
    為適當者，亦得為證據；當事人、代理人或辯護人於法院調
    查證據時，知有刑事訴訟法第159條第1項不得為證據之情形
    ，而未於言詞辯論終結前聲明異議者，視為有前項之同意，
    刑事訴訟法第159條之5定有明文。查本案作為認定事實所引
    用審判外之相關供述證據（包含書面陳述），固屬傳聞證據
    ，惟公訴人、被告於本院行準備程序時均對證據能力表示不
    爭執等語（見本院100 年度審易字第574 號卷第15頁），審
    酌上開證據資料製作時之情況，尚無違法不當及證明力明顯
    過低之瑕疵，亦認為以之作為證據應屬適當，揆諸前開規定
    ，認前揭證據資料均有證據能力。至其餘資以認定被告犯罪
    事實之非供述證據，亦查無有何違反法定程序取得之情形，
    均認具有證據能力。本案所引用之供述及非供述證據，經本
    院依法踐行調查證據程序，檢察官、被告均不爭執各該證據
    之證據能力，且亦查無依法應排除其證據能力之情形，是後
    述所引用證據之證據能力均無疑義，先予敘明。
貳、實體方面：
一、訊據被告莊玉明固坦承於上開時、地，拆卸告訴人張永楨住
    處之鐵窗4 個後，載運回上開住處等情，惟矢口否認有何竊
    盜之犯行，辯稱：伊幫告訴人裝修房子，鐵窗全部要拆掉換
    新的，怕放在原來的地方會遺失，才把鐵窗帶回家云云。經
    查：
（一）被告前開犯行，業據證人張永楨於警詢中指述：被告於99
      年10月7 日開始動工，因作業關係，被告將伊住處之鐵窗
      4 面拆卸，惟未經伊允許，即將鐵窗載走等語（見100 年
      度偵字第5091號），並有卷附扣押筆錄暨扣押物品目錄表
      、贓物認領保管單及刑案蒐證照片6 張可佐，足見證人張
      永楨指證與事實相符。
（二）至證人張永楨於本院審理時雖翻異前詞，證稱：被告在帶
      走鐵窗時，有向我說明，但是因為我有重聽，加上工地有
      好幾班工人在整修，聲音吵雜，所以當時沒有聽到，後來
      我提出告訴後，被告有找我溝通，他說當初有跟我講過，
      我也有答應，事後我回去想，可能是我自己疏忽，是我自
      己誤解等語（見本院卷100 年6 月17日審理筆錄第4 頁）
      ，然證人張永楨斯時已就工程與被告結算，衡情自有迴護
      被告之可能，況且證人張永楨於本院審理中應答如流，於
      交互詰問過程中，亦未曾對檢察官或本院訊問內容表示有
      何聽不清楚之言詞或舉措，證人張永楨所為被告曾於工地
      向其表示欲將鐵窗帶回住處保管等語，顯難採信。再者，
      證人本院審理中，亦證稱：（「問：你在發現鐵窗不見時
      ，你為何就想要去報案？）那已經到快過年前那時候，我
      想說過年前要稍微整修，我發現鐵窗應該要裝，我發現鐵
      窗不在現場，我就問莊先生，被告承認是他拿走。我說他
      應該要拿回來這邊。被告的意思是說我還要再付工資給他
      。因為我以前是做工程，我知道我錢有多付，沒有少付。
      因為這個問題起爭執，所以被告就把鐵窗扣起來。所以我
      才去報案。」、「（問：鐵窗你是要換新的？還是舊的會
      在裝回去？）舊的會再裝回去，我的房子只是整修。」、
      「（問：被告把鐵窗扣起來是你去問他時，被告才講的嗎
      ？）是。因為過年前那時大家為了工資有點爭執。」（見
      本院100 年6 月17日審理筆錄第5-6 頁），核與被告於警
      詢、偵查中所述要將鐵窗回收變賣當作翻修房子的工資等
      語（見上開偵卷第7 、34頁）及於本院審理時所述沒有告
      訴證人要將鐵窗載回去保管，如果證人還要用的話，就會
      還他，如果沒有要用的話，就當廢棄物處理等語（見本院
      100 年6 月17日審理筆錄第11頁），大致相符，顯見被告
      於拆卸鐵窗後，就工資問題與告訴人生有糾紛，被告於未
      經告訴人同意，即將告訴人所有之鐵窗4 面載運回住處，
      其目的係為變賣上開鐵窗之後之後充為工資，被告所辯代
      為保管云云，要難採信，是被告未經告訴人允諾，即將鐵
      窗4 面取走一節，堪以認定。末者，衡以上開鐵窗4 面亦
      非無價值之物，被告亦自承拆卸一個鐵窗的工錢是1,500
      元，但沒有跟告訴人拿工錢，所以把舊的拿去賣當作工錢
      等情（見上開偵卷第34頁），可知被告恣意將上開鐵窗載
      運回住處，顯具竊盜之主觀犯意，其上開所辯顯為卸責之
      詞，殊無可採。
（三）綜上所述，被告確係有基於意圖為自己不法所有之意圖竊
      取告訴人所有之鐵窗4 面一節，足以認定。本件事証明確
      ，被告犯行洵堪認定。
二、核被告所為，係犯刑法第320 條第1 項之竊盜罪。又被告係
    承攬告訴人住處之修繕工程，承攬內容本即包含需將鐵窗拆
    卸，嗣維修完畢後，再復歸原位等情，業據證人張永楨於本
    院審理時證述綦詳（見本院100 年6 月17日審理筆錄第5頁
    ），是拆卸鐵窗本即屬於被告之承攬任務，自不得認係竊盜
    犯行之著手，公訴意旨認被告係犯刑法第321 條第1 項第3
    款之攜帶兇器竊盜罪，容有未洽，惟基本社會事實相同，爰
    亦依法變更起訴法條。爰審酌被告係因與告訴人因工資糾紛
    ，即意圖不軌、貪圖小利，竊取告訴人所有之物品，損及告
    訴人之權益，所為實屬不該，且否認犯行以圖卸責，態度顯
    非良好，惟本案告訴人損害並非龐大，並兼衡被告犯罪之動
    機、目的、手段、智識程度等一切情狀，量處如主文所示之
    刑，並諭知易科罰金之折算標準。
據上論斷，應依刑事訴訟法第299 條第1 項前段、第300 條，刑
法第41條第1 項前段、刑法第320 第1 項，刑法施行法第1 條之
1，判決如主文。
本案經檢察官戴瑞麒到庭執行職務。
中    華    民    國   100    年    7     月    15    日
                      刑事第二庭    法  官  陳  麗  芬
以上正本證明與原本無異。
如不服本判決應於收受判決後10日內向本院提出上訴書狀，並應
敘述具體理由。其未敘述上訴理由者，應於上訴期間屆滿後20日
內向本院補提理由書( 均須按他造當事人之人數附繕本) 「切勿
逕送上級法院」。
                                    書記官  謝雅茹
中    華    民    國   100    年    7     月    15    日
附錄論罪科刑法條全文：
中華民國刑法第320條
（普通竊盜罪、竊佔罪）
意圖為自己或第三人不法之所有，而竊取他人之動產者，為竊盜
罪，處5 年以下有期徒刑、拘役或5 百元以下罰金。
意圖為自己或第三人不法之利益，而竊佔他人之不動產者，依前
項之規定處斷。
前二項之未遂犯罰之。